# 专项储备资本化支出的递延所得税问题！

提问人：茶前饭后 时间：2017-05-13 09:28:48
请教各位高手，帮我确认一下，专项储备计提后，企业购买安全设备支出，财务应全额计提折旧，这样会形成财务价值与计税成本差异，这个差异现在还要计提递延所得税资产吧？应该没有新的变更吧？拜谢！

回答人：chenyiwei
此问题在本版面上以前讨论过。个人意见是这种差异是由折旧造成的，而折旧属于后续计量范畴，所以不适用“初始确认豁免”，应确认递延所得税资产。但也有其他网友有不同意见，你可以搜索一下之前的讨论。

提问人：polariswong 时间：2017-05-13 16:17:17
手误？应确认递延所得税资产吧？

回答人：chenyiwei
抱歉，写错了。应该是递延所得税资产。